# 审计意见段

提问人：derekomg 时间：2020-05-07 10:15:00
如果客户今年发生重大经营亏损，审计报告意见类型是单设“与持续经营相关的重大不确定性”段落还是强调事项段中描述该重大不确定呢，求教陈版主，谢谢。

回答人：chenyiwei
根据《中国注册会计师审计准则第 1503 号——在审计报告中增加强调事项段和其他事项段（ 2019 年 2 月 20 日修订）》第四条：“《中国注册会计师审计准则第 1324 号——持续经营》及其应用指南针对审计报告中与持续经营相关的沟通作出了规定并提供了指引。《中国注册会计师审计准则第 1521 号——注册会计师对其他信息的责任》及其应用指南针对审计报告中与其他信息相关的沟通作出了规定并提供了指引。”
据此，与持续经营相关的重大不确定性的相关沟通不适用CAS 1503，而是适用CSA 1324，即放在单独的“与持续经营相关的重大不确定性”部分中。